# 请问陈老师:关于非同一控制下控股吸收的财务处理

提问人：wqldlwjw 时间：2011-02-12 20:30:00
A公司控股吸收B公司，取得100%股权，B公司 4 月 30 日评估，经评估存货增值 41 万元，固定资产原值增加 702 万元，累计折旧增加 77万元，无形资产增加 100 万元，本年 12 月 31 日A公司控股吸收B公司，支付人民币 2780 万元取得B公司100%股权(为非同一控制),B公司12 月 31 日实收资本 1200 万,净利润 17 万.请问陈老师,A合并分录应怎做?B公司是否按评估价调整账面价值?分录怎做?

回答人：chenyiwei
准则讲解对此有具体的举例，请参考准则讲解。另外请搞清楚你说的情况是吸收合并还是控股合并。